臺灣高等法院臺中分院刑事判決　　　　　 民國九十三年度交上訴字第一三Ｏ二號
　　上　訴　人
　　即　被　告　甲○○
右上訴人因公共危險等案件，不服臺灣臺中地方法院中華民國九十三年七月二十二日
第一審判決（民國九十二年度交訴字第一八五號，起訴案號：臺灣臺中地方法院檢察
署民國九十二年度偵字第一八一七九號），提起上訴，本院判決如左：
    主      文
上訴駁回。
    事      實
一、甲○○曾於民國（下同）八十八年間因賭博罪，經臺灣臺中地方法院判處有期徒
    刑三月確定，於八十八年二月二十五日執行完畢。詎猶不知悔改，於九十二年八
    月二十八日五時許，駕駛車牌號碼Ｘ二｜七八七Ｏ號自小客車沿臺中市○○路往
    中港路方向行駛，於五時十分許，行至該路與篤行路交岔路口，理應注意車輛行
    駛時之車前狀況，隨時採取必要之安全措施及遵守燈光號誌之指示，而依當時情
    形，路面無障礙，又無不能注意之情事，竟疏於注意，車前狀況，亦未依燈光號
    誌指示，闖越紅燈，致與沿篤行路往日興街方向行駛、由高榮淙所駕駛之車牌號
    碼ＫＰＹ｜一四Ｏ號重型機車發生撞擊，高榮淙因而當場倒地，受有頭部外傷等
    傷害，送醫急救後因顱內出血死亡。甲○○於駕駛動力交通工具肇事致人於傷後
    ，因心生畏懼，竟未下車報警求救，反而駕車加速往中港路方向逃逸，嗣經路人
    記下車牌號碼報警處理，為警循線查獲。
二、案經臺中市警察局第一分局報請臺灣臺中地方法院檢察署檢察官偵查起訴。
    理      由
一、右開犯罪事實，業據上訴人即被告（下稱被告）甲○○於警訊時、偵查中、原審
    及本院審理時自白不諱，核與證人沈欽雄、鄭勝峰、陳世明、簡有勝所證之情節
    相符，且有交通事故調查現場圖、照片五十五張附卷可稽，及後視鏡一支、玻璃
    碎片一包扣案可證。而高榮淙確因本件車禍受傷死亡，業經檢察官督同法醫師相
    驗屬實，製有勘驗筆錄、相驗屍體證明書、驗斷書在卷可憑。按駕駛人應注意車
    前狀況，隨時採取必要安全措施；汽車行駛至交岔路口，應遵守燈光號誌之指示
    ，道路交通安全規則第九十三條第一項第四款、第一百零二條第一款分別定有明
    文。被告駕車自應注意上述道路交通安全之規定。而依附卷之交通事故現場圖所
    載，本件車禍時之天候、路況皆良好，被告並無不能注意之情事，其竟疏未注意
    車前狀況，闖越紅燈肇事，致高榮淙頭部受傷因顱內出血死亡，被告顯有過失，
    且被告之過失駕車行為與高榮淙之死亡結果間，有相當因果關係，被告犯行堪予
    認定。
二、核被告所為，係犯刑法第二百七十六條第一項之過失致死罪及第一百八十五條之
    四之肇事逃逸罪。其所犯二罪間，犯意各別，犯罪構成要件互異，應予分論併罰
    。又被告曾受有期徒刑之執行完畢，有刑案資料查註紀錄表可稽，五年內再犯有
    期徒刑以上之罪，為累犯，應依刑法第四十七條之規定加重其刑。原審適用刑法
    第二百七十六條第一項、第一百八十五條之四、第四十七條、第五十一條第五款
    ，罰金罰鍰提高標準條例第一條前段之規定，審酌被告之過失程度不輕、本件車
    禍造成被害人死亡，肇事後又逃逸，惡性非輕，惟事後坦承犯行，深具悔意等一
    切情狀，分別量處過失致死罪有期徒刑捌月，肇事逃逸罪有期徒刑捌月，並定其
    應執行刑為有期徒刑壹年貳月，並敘明被告之原審選任辯護人雖辯護稱：被告犯
    後深具悔意，極力籌錢與被害人達成和解，請依刑法第五十九條酌減其刑，讓被
    告有自新機會云云，惟為蒞庭檢察官所反對，經審酌被告為累犯，又係闖紅燈及
    肇事逃逸，其犯罪情節尚無可憫恕之處，不適宜酌減其刑。其認事、用法及量刑
    ，均無不當，被告上訴意旨認原審量刑過重，復未給予緩刑之宣告云云，指摘原
    判決不當，為無理由，應予駁回。
三、據上論斷，應依刑事訴訟法第三百六十八條，判決如主文。
本案經檢察官涂達人到庭執行職務。
中      華      民      國      九十三  年      十      月      五      日
                                臺灣高等法院臺中分院刑事第十庭
                                      審判長法  官　林　照　明
                                            法  官  林  清  鈞
                                            法　官　吳　重　政
右正本證明與原本無異。
一、關於過失致死罪部分，不得上訴。
二、關於肇事逃逸罪部分，得上訴。
如不服本判決應於收受送達後十日內向本院提出上訴書狀，其未敘述上訴之理由者並
得於提起上訴後十日內向本院補提理由書（均須按他造當事人之人數附繕本）。
                                            書記官　劉　建　智
中      華      民      國      九十三  年      十      月     十二    日
附錄：
刑法第二百七十六條第一項
因過失致人於死者，處二年以下有期徒刑、拘役或二千元以下罰金。
刑法第一百八十五條之四
駕駛動力交通工具肇事，致人死傷而逃逸者，處六月以上五年以下有期徒刑。
                                                                        Ａ
